臺北高等行政法院判決
　　　　　　　　　　　　　　　　　　 94年度簡字第00633號
原　　　告　呈寶工業股份有限公司
代　表　人　甲○○○
被　　　告　桃園縣政府
代　表　人　乙○○（縣長）
上列當事人間因就業服務法事件，原告不服行政院勞工委員會（
下稱勞委會）中華民國94年6月16日勞訴字第0940026917號訴願
決定，提起行政訴訟。本院判決如下：
　　主  文
原告之訴駁回。
訴訟費用由原告負擔。
　　事實及理由
一、原告主張：
    (一)原告係因越南外勞瞿氏里持有證件為越南新娘，因而予以
      聘用，並按勞動基準法等規定辦理勞保及健保。故雖依就
      業服務法規定，雇主聘僱外國人工作，應檢具有關文件，
      向中央主管機關申請許可，惟就業服務法第48條第1項但
      書另有「中華民國境內設有戶籍之國民結婚，且獲准居留
      者，不須申請許可」之規定。故原告係依法聘用持有外僑
      居留證之瞿氏里，並無違法不當之處；雖經查證，瞿氏里
      係逃逸外勞TRAN THI THUY（下稱T君），所持證件乃偽造
      ，然原告亦係受T君矇騙之善意第三者，足見被告並未就
      事實做出適法處分云云。
    (二)提出T君所持偽造瞿氏里外僑居留證、原處分書、訴願書
      及訴願決定書等件影本為證。
    聲明：訴願決定及原處分均撤銷。
          訴訟費用由被告負擔。
二、被告辯稱：
    (一)原告未經許可聘僱越南籍逃逸外勞T君，於桃園縣蘆竹鄉
      ○○路○段120巷16號從事工作，案經臺北縣政府警察局樹
      林分局於93年6月2日當場查獲，經訊原告及T君，均坦承
      上情不諱，故其行為已違反就業服務法第57條第1款之規
      定。
    (二)本件稽之93年6月28日原告偵訊筆錄略以，（問）你為何
      要僱用該逃逸外勞？（答）當時我工廠正缺人，剛好該逃
      逸外勞來工廠應徵，她說她是越南新娘，要賺錢養家，還
      拿出一由勞委會所發的外國人工作許可證、外僑居留證讓
      我看，我信以為真才會僱用她。又T君於93年6月4日偵訊
      筆錄亦稱略以，（問）你於何時始至何時止在該址非法工
      作？如何到非法工作地點工作？詳情如何？（答）我約於
      93年12月29日，透過同鄉介紹以新台幣（下同）4,000 元
      向乙名「阿新」越南男子購得乙張偽造外僑居留證黑白影
      本及勞委會工作許可函，然後到警方所查獲工廠應徵工作
      。足證原告確有非法聘僱該越南籍逃逸外勞工作之事實。
      依就業服務法第57條第1款規定，禁止非法聘僱未經許可
      、許可失效或他人所申請聘僱之外國人從事工作，旨在保
      障國民工作權、維持社會秩序而避免妨礙本國人之就業機
      會、勞動條件、國民經濟發展及社會安定。故針對聘僱外
      國人從事工作，立法採申請許可制，此揆諸同法第42條之
      規定亦明。復依司法院大法官會議釋字第275號解釋及改
      制前行政法院36年判字第16號判例，T君係外國人，原告
      在未查證其相關身分證明文件前即冒然僱用，應有應注意
      能注意未注意過失之責等語。
    聲明：駁回原告之訴。
          訴訟費用由原告負擔。
三、按雇主聘僱外國人工作，應檢具有關文件，向中央主管機關
    申請許可；雇主聘僱外國人不得有下列情事：一、聘僱未經
    許可、許可失效或他人所申請聘僱之外國人；違反第44條或
    第57條第1款、第2款規定者，處新台幣15萬元以上75 萬元
    以下罰鍰。5年內再違反者，處3年以下有期徒刑、拘役或科
    或併科新台幣120萬元以下罰金，就業服務法第48條第1項、
    第57條第1款及第63條第1項各定有明文。
四、原告未經許可即僱用逃逸之越南籍外國人T君，於桃園縣蘆
    竹鄉○○路○段120巷16號處所從事塑膠零件修毛邊工作。案
    經台北縣警察局樹林分局於93年6月2日當場查獲，並於同年
    8 月17日以樹警外字第0930019715號函移被告依權責核處。
    嗣經被告審查屬實，乃依就業服務法第57條第1款及第63條
    第1項規定，以94年3月8日府勞外字第0940058833號處分書
    ，處原告罰鍰15萬元。原告不服，提起訴願，亦遭駁回等情
    ，為兩造所不爭，且有上開各該函文、原處分及訴願決定書
五、本件原告主張依就業服務法第48條第1項但書規定，原告係
    等件附訴願機關卷可稽。
    依法聘用持有外僑居留證之瞿氏里，雖經查證，瞿氏里係逃
    逸外勞T君，所持證件乃偽造，然原告亦係受其矇騙之善意
    第三者，故原處分為違法云云，惟其主張為被告所否認。被
    告則稱，本件稽之偵訊筆錄，原告及T君均稱T君是受原告僱
    用從事工作，而T君係外國人，原告在未查證其相關身分證
    明文件前即冒然僱用，有應注意能注意而未注意之過失等語
    ，資為爭議。
六、經查，原告未經許可即僱用逃逸之越南籍外國人T君，於桃
    園縣蘆竹鄉○○路○段120巷16號原告處所從事塑膠零件修毛
    邊工作，案經台北縣警察局樹林分局於93年6月2日當場查獲
    等情，為原告所不爭。而依T君於93年6月4日偵訊筆錄述稱
    ，我約於93年12月29日透過同鄉介紹，以4千元向乙名「阿
    新」越南男子購得乙張偽造外僑居留證黑白影本及行政院勞
    工委員會工作許可函，然後到警方所查獲工廠應徵工作、我
    不知道非法雇主是否知情，他有檢查我所持證件、月薪1萬5
    千8百元，加班另計，沒有打卡等語，核與證人即原告職員
    游姿芸於93年6月28日偵訊筆錄證述，原告公司從92年12月
    29日開始僱用該逃逸外勞從事零件修毛邊工作，月薪1萬5
    千8百元，加班另計等語，情節相符，有台北縣警察局樹林
    分局該等偵訊筆錄影本附原處分卷可稽。是以原告非法僱用
    Ｔ君從事工作之事實，洵堪認定。雖原告於T君應徵時曾檢
    查居留證及工作許可證等證件，並為其申報參加勞、健保；
    惟查，原告僅就T君所提出之外僑居留證黑白影本及勞委會
    工作許可函加以檢查，並未進一步驗證T君之外僑居留證正
    本，或其他文件資料，以確認其真實身分，其縱非故意，亦
    有應注意能注意而未注意之情事，依法應負過失之責。故原
    告所稱，其無過失，原處分為違法云云，並非可採。
七、從而，被告以原告未經許可即僱用逃逸之越南籍外國人T君
    ，違反就業服務法第57條第1款之規定，乃依同法第63條第1
    項規定，處以15萬元之罰鍰，於法並無違誤。訴願決定遞予
    維持，亦無不合。原告徒執前詞，訴請撤銷，為無理由，應
    予駁回。
據上論結，本件原告之訴為無理由，依行政訴訟法第236條、第
233條第1項、第98條第3項前段，判決如主文。
中　　華　　民　　國　　94　　年　  11　　月　 30  　 日
                  　　　　 第五庭　法　官  蕭忠仁
上為正本係照原本作成。
本件以訴訟事件所涉及之法律見解具有原則性者為限，始得於本
判決送達後20日內向本院提出上訴狀並表明上訴理由，如已於本
判決宣示後送達前提起上訴者，應於判決送達後20日內補具上訴
理由（均按他造人數附繕本），且經最高行政法院許可後方得上
訴。
中　　華　　民　　國　　94　　年　  11　　月　 30  　 日
 　　  　　　　　　　   　　　     書記官  蕭純純
